【裁判字號】    96,訴,954
【裁判日期】    980123
【裁判案由】    毒品危害防制條例
【裁判全文】
臺灣士林地方法院刑事判決               96年度訴字第954號
公  訴  人  臺灣士林地方法院檢察署檢察官
被      告  甲○○
選任辯護人  黃國堂律師
被      告  丙○○
選任辯護人  林永勝律師
上列被告因毒品危害防制條例案件，經檢察官提起公訴（96年度
偵字第9039號），本院判決如下：
    主  文
甲○○共同販賣第二級毒品，處有期徒刑柒年貳月。如附表一所
示之物均沒收，如全部或一部不能沒收時，以其財產抵償之；又
明知為禁藥，而轉讓，處有期徒刑陸月；又明知為禁藥，而轉讓
，處有期徒刑陸月。應執行有期徒刑捌年。如附表一所示之物均
沒收，如全部或一部不能沒收時，以其財產抵償之。
丙○○共同販賣第二級毒品，累犯，處有期徒刑柒年貳月。如附
表一所示之物均沒收，如全部或一部不能沒收時，以其財產抵償
之。甲○○、丙○○被訴於民國96年6 月11日共同販賣第二級毒
品部分無罪。
    事  實
一、丙○○曾因毒品案件，經臺灣板橋地方法院於92年10月14日
    以92年度簡字第2699號判決判處有期徒刑3 月確定，於92年
    12月16日易科罰金執畢；復因毒品案件，經臺灣板橋地方法
    院於94年1 月19日以93年度訴字第2339號判決判處有期徒刑
    6 月確定，於94年3 月10日易科罰金執行完畢，詎其猶不知
    悔改，其與甲○○明知安非他命係毒品危害防制條例公告之
    第二級毒品，不得販賣，竟意圖營利，共同基於販賣第二級
    毒品安非他命之犯意聯絡，先自不詳管道販入取得第二級毒
    品安非他命後，利用0000000000號行動電話作為聯絡工具，
    於96年6 月24日12時39分許，乙○○持0000000000行動電話
    撥打給持有行動電話0000000000之丙○○，丙○○將電話轉
    給甲○○接聽，甲○○即與乙○○約定以新臺幣（下同）1,
    000 元之價格，販售第二級毒品安非他命1 包給乙○○，再
    由丙○○於同日13時許，在臺北市○○區○○街66號3 樓住
    處外，將毒品交付予乙○○。又甲○○明知安非他命為第二
    級毒品，並經行政院衛生署明令公告列為禁藥管理（安非他
    命業經行政院衛生署於69年12月8 日以衛署藥字第301124號
    公告自69年12月8 日起禁止輸入、製造，自70年6 月1 日起
    禁止販賣，更於75年7 月11日以衛署藥字第597627號公告一
    概禁止使用，並在79年10月9 日以衛署藥字第904142號函明
    令公告列為禁藥），竟各基於無償轉讓屬禁藥之安非他命之
    犯意，於96年6 月24日22時許、96年6 月間某日某時許，均
    在其臺北市○○區○○街66號3 樓住處內，各無償提供約0.
    3 公克至0.5 公克之安非他命予乙○○。嗣為警於96年7 月
    19日10時5 分許，持搜索票前往臺北市○○區○○街66 號3
    樓查獲，並扣得供販賣毒品聯絡用行動電話1 具（含門號00
    00000000號SIM 卡1 枚）及扣得與本件犯罪無涉之第二級毒
    品安非他命2 包、電子磅秤1 台、帳冊2 本、行動電話2 具
    （SI M卡號分別為0000000000、0000000000）、分裝袋1 包
    及分裝勺1 支、吸食器1 組。
二、案經臺北縣政府警察局移送臺灣士林地方法院檢察署檢察官
    偵查起訴。
    理  由
壹、販賣毒品部分：
一、訊據被告甲○○、丙○○固不否認有如附表二通訊監察譯文
    所載之時間，與乙○○通話內容，並由丙○○將安非他命交
    付乙○○之事實，惟均矢口否認有販賣第二級毒品安非他命
    予乙○○之犯行，被告甲○○辯稱：伊與乙○○係朋友，係
    與乙○○合資購買安非他命，伊沒有賺差價云云，被告丙○○則辯稱：伊沒有販賣安非他命給乙○○，係合資去買云云
    ，經查：
    (一)按被告以外之人於偵查中向檢察官所為陳述，除顯有不可
      信之情況者外，得為證據，刑事訴訟法底159 條之1 第2
      項定有明文。偵查中對被告以外之人（包括證人、鑑定人
      、告訴人、被害人及共同被告等）所為之偵查筆錄，或被
      告以外之人向檢察官所提之書面陳述，性質上均屬傳聞證
      據。惟現階段刑事訴訟法規定檢察官代表國家偵查犯罪、
      實施公訴，依法其有訊問被告、證人及鑑定人之權，證人
      、鑑定人且需具結，而實務運作時，檢察官偵查中向被告
      以外之人所取得之陳述，原則上均能遵守法律規定，不致
      違法取供，其可信度極高，職是，被告以外之人前於偵查
      中已具結而為證述，除反對該項供述得具有證據能力之一
      方，已釋明「顯有不可信之情況」之理由外，不宜以該證
      人未能於偵查中接受他造反對詰問為由，即遽指該證人於
      偵查中之陳述不具證據能力。本件臺灣桃園地方法院檢察
      署檢察官因核發通訊監察書，監聽被告甲○○、丙○○所
      使用之0000000000號行動電話，而得知被告甲○○、丙○○販售毒品對象之一為持有0000000000號行動電話之乙○○等情，有臺灣桃園地方法院檢察署通訊監察書、通訊監
      察書電話附表、通訊監察譯文表（見本院96年度聲搜字第
      916 號卷第7 頁至第19頁），本件證人乙○○於偵查中所
      為之陳述（見96年度偵字第9039號卷第58頁至第60頁、第
      63頁），其未曾提及檢察官在偵查時有不法取供之情形，
      依上開說明，證人乙○○於偵查中之證述自具有證據能力
      。另本案所引用之非供述證據，經本院依法踐行調查證據
      程序，檢察官、被告2 人及其等之選任辯護人均不爭執各
      該證據之證據能力，且亦查無依法應排除其證據能力之情
      形，是後述所引用證據之證據能力均無疑義。
    (二)被告共同販賣第二級毒品安非他命之事證：
      證人乙○○於本院審理時結證稱：伊有使用0000000000號
      手機，丙○○綽號「小蘭」（音譯），甲○○綽號「阿旭
      」，伊所稱的「阿去」就是「阿旭」，伊在96年6 月24日
      12點39分16秒這通電話中所提的「東西」指安非他命，「
      差一張」指欠一千元，本來就約定一千元，這通電話是伊
      與阿旭的通話，但一開始是丙○○接的。而同日13時11分
      13秒的電話係伊與丙○○的通話，告知丙○○伊已到達甲○○住處樓下，當天是小蘭拿毒品給伊，但伊沒拿錢給小
      蘭，先欠錢。同日22時1 分45秒的通話內容是要拿一千元
      給甲○○，並跟他說伊中午買的安非他命不小心掉在地上
      。伊當天中午拿的毒品是放在門的旁邊，鞋櫃處，小蘭告
      訴伊，安非他命放在鞋櫃處，叫伊自己去拿等語（見本院
      卷第106 頁至第107 頁、第109 頁至第111 頁、第115 頁
      至第11 6頁），而觀以證人乙○○上開所證，就其於96年
      6 月24日中午，與被告甲○○、丙○○電話聯繫，約定購
      買1, 000元之安非他命，並透過丙○○指示，在甲○○住
      家鞋櫃處取得上開毒品，其證述向被告購買毒品之日期、
      交易地點、價格及交易方式，均具體明確，並與如附表二
      所示之被告甲○○、丙○○與證人乙○○之監聽譯文通話
      內容（見偵查卷第96頁）互核一致，益徵證人乙○○前揭
      證述應與事實相符堪以採信。此外，復有供販賣毒品聯絡
      用行動電話1 具（含門號0000000000號SIM 卡1 枚）扣案
      為證。
    (三)至被告甲○○、丙○○雖辯稱：伊係與證人乙○○合資購
      買安非他命云云，惟顯與上開事證有間，已難憑信，而證
      人乙○○於偵查中結證稱：伊給甲○○錢，他會合夥拿去
      買，再給伊出資金額之數量毒品，如果是出資一起買，電
      話中會講清楚等語（見偵查卷第60頁），經核如附表二所
      示之證人乙○○與被告甲○○於96年6 月24日之監聽通聯
      譯文，並無提到合資購買乙節，誠然認該次毒品交易係被
      告甲○○與證人乙○○一同合資購買毒品，雖證人乙○○
      於本院審理時又改證稱：合資購買毒品並非事前在電話約
      定，係伊拿給錢被告甲○○時說到（見本院卷第117 頁）
      ，經檢察官質問關於合資購買毒品細節，證人乙○○對於
      被告甲○○事先未獲得證人同意，即以二人名義共同購買
      毒品、證人乙○○對購買毒品並未出資、被告甲○○向何
      人購買毒品、被告甲○○係以多少價錢購買多少數量毒品
      等節，證人乙○○或表示沈默，或回答不知道（見本院卷
      第118 頁），顯與合資購買毒品之經驗不符，是證人乙○○於本院審理時改稱與被告甲○○事後合資購買安非他命
      之證言，係迴護被告，不足採信，從而，被告甲○○、丙○○上開合資購買毒品之辯解，顯係事後避重就輕之詞，
      委無足取。
    (四)查販賣安非他命毒品係違法行為，非可公然為之，且有其
      獨特之販售通路及管道，復無公定價格，容易增減分裝之
      份量，而每次買賣之價量，可能隨時依雙方關係深淺、資
      力、需求量及對行情之認知、來源是否充裕、查緝鬆嚴、
      購買者被查獲時供述購買對像之可能風險評估等，而異其
      標準，非可一概而論，本件被告甲○○、丙○○既不承認
      渠等有上揭販賣安非他命之事實，本院自無從查得販入安
      非他命之真正價格及是否因非法販賣安非他命予上揭證人
      乙○○而獲得具體利潤之金額，然按近年來政府為杜絕毒
      品之氾濫，對於查緝施用及販賣毒品之工作，無不嚴加執
      行，販賣毒品罪又係重罪，設若無利可圖，衡情一般持有
      毒品之人當無輕易將所持有之安非他命轉售他人而甘冒於
      再次向他人購買時，而有被查獲移送法辦之危險之理，且
      不論是瓶裝或袋裝之安非他命，均可任意分裝或增減其份
      量，而每次買賣之價量，亦隨時隨雙方關係之深淺、當時
      之資力、需要程度及對行情之認知等因素而為機動地調整
      ，因之販賣之利得，除經坦承犯行，或帳冊價量均臻明確
      外，委難察得實情，職是之故，縱未確切查得販賣賺取之
      實際差價，但除別有事證，足認係按同一價格轉讓，確未
      牟利外，尚難執此即認非法販賣之事證有所不足，致知過
      坦承者難辭重典，飾詞否認者反得逞僥倖，而失情理之平
      。而被告二人與證人乙○○間並無特殊重要情誼或至親關
      係，被告二人竟費心自甘承受重典，涉險販賣第二級毒品
      ，當有牟利之圖。是被告二人販賣安非他命具有營利之意
      圖一節，應可認定。
    (五)綜上所述，本件事證已臻明確，被告二人上揭犯行足可認
      定，均應依法論科。
二、轉讓禁藥安非他命部分：
    上揭被告甲○○於96年6 月間，2 次無償轉讓約0.3 公克至
    0.5 公克之安非他命予證人乙○○之事實，業據被告於偵查
    及本院審理時均坦承不諱（見偵卷第63頁、本院卷第18頁、
    第156 頁），核與證人乙○○於偵查及審理之證述相符（見
    偵查卷第63頁、本院卷第108 頁、第113 頁至第114 頁），
    是被告甲○○2 次轉讓禁藥犯行，堪以認定，本件事證明確
    ，應依法論科。
三、按安非他命係毒品危害防制條例第2 條所列之第二級毒品，
    不得非法販賣、轉讓，且安非他命業經行政院衛生署75年7
    月11日衛署藥字第597627號公告，為有效管理安非他命類藥
    品與其衍生物之冊類及其製劑，經公告禁止使用，屬藥事法
    規之禁藥，亦同時屬毒品危害防制條例第2 條第2 項第2 款
    所定之第二級毒品，依法不得販賣、轉讓。又按藥事法第83
    條第1 項係於93年4 月21日修正公佈，同年月23日施行，為
    毒品危害防制條例之後法，且藥事法第83條第1 項之法定刑
    為7 年以下有期徒刑，得併科500 萬元以下罰金，與毒品危
    害防制條例第8 條第2 項之法定刑為6 月以上5 年以下有期
    徒刑，得併科70萬元以下罰金相較，自以藥事法第83條第1
    項之法定刑為重，參以毒品之範圍尚包括影響精神物質與其
    製品，而藥事之管理，亦非僅止於藥品之管理，毒品危害防
    制條例與藥事法二者，並無必然之特別法與普通法關係。故
    除有轉讓之第二級毒品達毒品危害防制條例第8 條第6 項之
    一定數量，經依法加重後之法定刑較藥事法第83條第1 項之
    法定刑為重之情形外，因藥事法第83條第1 項為後法，且為
    重法，應優先適用藥事法處罰（最高法院96年度臺上字第35
    82號判決意旨參照）。本件被告甲○○轉讓安非他命予證人
    乙○○，依被告甲○○及證人乙○○之證述，其轉讓各僅約
    施用1 次之份量，約0.3 公克至0.5 公克，未達行政院93年
    1 月7 日院臺法字第0930080551號令頒轉讓持有毒品加重其
    刑之數量標準第2 條關於第二級毒品在10公克以上之規定，
    亦無證據足以證明被告甲○○轉讓之毒品已達上揭標準，故
    依法規競合，以重法優於輕法之適用法則，關於被告甲○○
    轉讓安非他命予證人乙○○，自應適用藥事法之規定論處。
    核被告甲○○、丙○○於96年6 月24日販賣安非他命予乙○○，係犯毒品危害防制條例第4 條第2 項之販賣第二級毒品
    罪。被告二人販賣毒品安非他命前持有毒品安非他命之低度
    行為，應為販賣之高度行為所吸收，不另論罪。被告二人就
    上開犯行有犯意聯絡及犯行分擔，應依共同正犯論處。被告
    丙○○有犯罪事實欄所載之論罪科刑執行紀錄，有臺灣高等
    法院被告前案紀錄表在卷可稽，是其於有期徒刑之執行完畢
    後，5 年以內故意再犯本件有期徒刑以上之罪，為累犯，應
    依刑法第47條第1 項規定加重其刑。又被告甲○○2 次無償
    轉讓安非他命之所為，均係犯藥事法第83條第1 項之轉讓禁
    藥罪，被告甲○○持有安非他命之低度行為，各為轉讓之高
    度行為所吸收，均不另論罪。另被告甲○○先後販賣第二級
    毒品、2 次轉讓禁藥之行為，犯意各別、時間不同，自應分
    論併罰。爰審酌被告甲○○、丙○○販賣第二級毒品，使人
    沉迷於毒癮，無法自拔，輕則戕害身心，重則引發各種犯罪
    ，實為多種犯罪之源頭，對社會治安有相當程度影響，惟念
    其等販賣安非他命之次數僅1 次、數量及所得之利潤均非鉅
    大，犯罪後猶飾詞圖卸，兼衡被告甲○○2 次轉讓安非他命
    予乙○○，所為足以擴散毒品並增加施用毒品之人口，並戕
    害友人之身心健康，其犯罪所生社會之危害，然犯後坦承犯
    行，轉讓禁藥之目的、數量等一切情狀，就被告二人上開犯
    行，分別量處如主文所示之刑，並就被告甲○○部分定應執
    行之刑，以示警懲。
四、如附表一所示之行動電話1 具（含0000000000號SIM 卡1 張
    ）係供被告甲○○、丙○○販賣安非他命時聯絡所用之物，
    且為被告丙○○所有，業據其等自承在卷，應依毒品危害防
    制條例第19條第1 項規定沒收之，而被告甲○○、丙○○販
    賣毒品所得為1,000 元，雖未扣案，亦應依同條例第19條第
    1 項之規定諭知沒收，如全部或一部不能沒收時，則以其財
    產抵償之。至於其餘扣案之安非他命2 包（淨重1. 325公克
    ）、電子磅秤1 台、帳冊2 本、行動電話2 具（SIM 卡號分
    別為0000000000、0000000000）、分裝袋1 包及分裝勺1 支
    、吸食器1 組之等物，並無積極證據足認上揭扣案物品係被
    告甲○○、丙○○販賣毒品所用之工具，亦非屬被告甲○○
    轉讓禁藥所用之物，上開物品與本案並無關連，亦非本案內
    應沒收之違禁物，爰不另為沒收之諭知。
五、無罪部分：
    (一)公訴意旨另以：被告甲○○、丙○○共同基於販賣第二級
      毒品安非他命之犯意聯絡，並利用0000000000號行動電話
      作為聯絡工具，而於96年6 月11日，在臺北市○○區○○
      街66號3 樓住處，以1,000 元之代價，販賣第二級毒品安
      非他命1 包約0.3 公克予不詳年籍姓名綽號「小李」之成
      年男子，並交代丙○○轉交毒品給「小李」之同時收取現
      金1,000 元，因認被告甲○○、丙○○就此部分亦涉犯毒
      品危害防制條例第4 條第2 項之罪。
    (二)按犯罪事實，應依證據認定之，無證據不得認定犯罪事實
      ，不能證明被告犯罪者，應諭知無罪之判決，刑事訴訟法
      第154 條第2 項、第301 條第1 項分別定有明文。次按刑
      事訴訟法所謂認定犯罪事實之證據，係指足以認定被告確
      有犯罪行為之積極證據而言，該項證據自須適合於被告犯
      罪事實之認定，始得採為斷罪資料。如未能發現相當證據
      ，或證據不足以證明，自不能以推測或擬制之方法，以為
      裁判之基礎。又刑事訴訟上證明之資料，無論其為直接或
      間接之證據，均須達於一般之人均不致有所懷疑，而得確
      信其為真實之程度，始得據為有罪之認定，若其關於被告
      是否犯罪之證明未能達此程度，而有合理性懷疑之存在，
      致使無從形成有罪之確信，根據「罪證有疑，利於被告」
      之證據法則，即不得遽為不利於被告之認定，最高法院29
      年上字第3105號、40年臺上字第86號、76年臺上字第4986
      號判例參照。
    (三)公訴人認被告甲○○、丙○○涉犯毒品危害防制條例第4
      條第2 項販賣第二級毒品安非他命之罪嫌，無非以如附表
      三所示之監聽譯文、扣案物：安非他命2 包（淨重1.325
      公克）、電子磅秤1 台、帳冊2 本、行動電話3 支（SIM
      卡號分別為0000000000、0000000000、0000000000）、分
      裝袋1 包及分裝勺1 支、吸食器1 組之等物為其主要論據
      ，訊據被告甲○○、丙○○固不否認有附表三所示之通話
      內容，被告甲○○亦不否認上揭扣案物品除電子磅秤外，
      均為其所有，惟均堅決否認有販賣第二級毒品安非他命予
      「小李」之成年男子，被告甲○○辯稱：附表三之內容係
      伊要無償提供「小李」之成年男子0.3 公克安非他命，拿
      一千元是指向小李拿取之前之欠款等語，被告丙○○辯稱
      ：伊不認識「小李」之成年男子，亦未幫「小李」之成年
      男子向被告甲○○拿安非他命或拿錢等語。經查：
      １本件雖有被告二人間之監聽譯文即附表三所示之通話內
        容，被告二人亦不否認有如附表三所示之內容，惟公訴
        人迄未提出前揭「小李」之真實姓名年籍資料，以供本
        院查證是否確有其人？「小李」與被告甲○○間有無對
        話內容？內容究係是否與販賣毒品有關？倘為交易毒品
        ，內容是否為交易毒品之種類、數量、價格及是否交易
        成功等重要事項，而觀諸附表三所示之通訊監察譯文內
        容，並無法確切得知認定上開交易毒品重要事項，是以
        縱使前揭通訊監察譯文內容，為被告甲○○與丙○○之
        對話內容，亦尚不得據前揭通訊監察譯文內容，遽認定
        被告二人共同有上開販賣第二級毒品予「小李」之犯行
        。
      ２至於公訴人所舉之其餘證據：安非他命2 包（淨重1.32
        5 公克）、電子磅秤1 台、帳冊2 本、行動電話3支 （
        SIM 卡號分別為0000000000、0000000000、0000000000
        ）、分裝袋1 包及分裝勺1 支、吸食器1 組等扣案物，
        其中公訴人所稱之帳冊2 本（見本院卷第163 頁至第18
        7 頁），依扣案帳冊之內容所示，其上記載：「大哥1
        個2000、阿成0.5 2700」、「小李500+500+500+1000
        」等內容（見本院卷第163 頁、第181 頁），因檢察官
        並未舉證上開帳冊應如何解讀，僅憑人別簡稱、數字之
        記載，不但無法得知其各該記載之所代表之意義，亦難
        遽認前揭記載即係被告甲○○販賣安非他命之帳冊資料
        ，本院無從遽以認定上開文字即被告二人有共同販買毒
        品予「小李」之證據。又扣案毒品安非他命、分裝袋、
        分裝勺等物，被告甲○○坦承為其所有，辯稱係供給施
        用毒品所用之物，因本案扣得之安非他命2 包僅1.325
        公克、於被告甲○○住處扣得之分裝勺亦僅1 支、分裝
        袋1 包，其等物品之數量均非眾多，用以供被告甲○○
        使用並無悖於常情之處，況該等物品僅足證明被告甲○○持有毒品及施用毒品之犯行，尚不足進而推論被告甲○○、丙○○有共同販賣毒品之嫌疑。
      ３綜上所述，公訴人所舉證據，尚不足為被告二人有罪之
        積極證明，本院無從獲得被告等有罪之心證，，此外，
        復查無其他積極證據足證被告二人確有公訴人所指前開
        販賣安非他命予「小李」犯行，不能證明被告此部分之
        犯罪，揆諸首揭說明，應就此部分為被告無罪之諭知。
據上論斷，應依刑事訴訟法第299 條第1 項前段、第301 條第1
項，毒品危害防制條例第4 條第2 項、第19條第1 項，藥事法第
83條第1 項，刑法第11條、第28條、第47條第1 項、第51條第5
款，判決如主文。
本案經檢察官余秉甄到庭執行職務。
中    華    民    國    98    年    1     月    23    日
                  刑事第七庭審判長法  官  劉秉鑫
                                  法  官  王美玲
                                  法  官  高雅敏
以上正本證明與原本無異。
如不服本判決應於收受判決後10日內向本院提出上訴書狀，並應
應敘述具體理由。其未敘述上訴理由者，應於上訴期間屆滿後20
日內向本院補提理由書(均須按他造當事人之人數附繕本)「切勿
逕送上級法院」。
                                  書記官  陳映羽
中    華    民    國    98    年    6     月    16    日
附表一
一、行動電話壹具（含門號0000000000號SIM 卡壹枚）
二、販賣毒品所得財物新臺幣壹仟元。
附表二
被告甲○○、丙○○（使用電話：0000000000）與乙○○（使用
電話：0000000000） 之通聯談話內容
┌──┬──────┬─────────┬────────┐
│編號│時間        │被告甲○○、丙○○│乙○○          │
├──┼──────┼─────────┼────────┤
│一  │96年6 月24日│許：喂            │                │
│    │12時39分16秒├─────────┼────────┤
│    │            │                  │喂，你們阿去（阿│
│    │            │                  │旭）呢，電話都打│
│    │            │                  │不通。          │
│    │            ├─────────┼────────┤
│    │            │許：等一下，你要拿│                │
│    │            │東西嗎？          │                │
│    │            ├─────────┼────────┤
│    │            │                  │對呀            │
│    │            ├─────────┼────────┤
│    │            │許：他在旁邊，要拿│                │
│    │            │多少？            │                │
│    │            ├─────────┼────────┤
│    │            │                  │妳叫他聽一下好嗎│
│    │            │                  │？              │
│    │            ├─────────┼────────┤
│    │            │許：好。          │                │
│    │            │周：喂            │                │
│    │            ├─────────┼────────┤
│    │            │                  │阿去（阿旭）你手│
│    │            │                  │機都不通。      │
│    │            ├─────────┼────────┤
│    │            │周：有另外1 支沒有│                │
│    │            │告訴你。          │                │
│    │            ├─────────┼────────┤
│    │            │                  │我想說你出事情，│
│    │            │                  │一直在擔心。    │
│    │            ├─────────┼────────┤
│    │            │周：沒有啦。      │                │
│    │            ├─────────┼────────┤
│    │            │                  │我想說先跟你差一│
│    │            │                  │張，明天再還給你│
│    │            │                  │。              │
│    │            ├─────────┼────────┤
│    │            │周：一張，好，你過│                │
│    │            │    來跟我老婆拿  │                │
│    │            ├─────────┼────────┤
│    │            │                  │不過我現在正在上│
│    │            │                  │班，在樹林工地。│
│    │            ├─────────┼────────┤
│    │            │周：因為我中午要坐│                │
│    │            │    火車到台東。  │                │
│    │            ├─────────┼────────┤
│    │            │                  │這樣我過去。    │
│    │            ├─────────┼────────┤
│    │            │周：你到的時候再打│                │
│    │            │    電話給我老婆好│                │
│    │            │    了。          │                │
│    │            ├─────────┼────────┤
│    │            │                  │你會交代你老婆吧│
│    │            │                  │？              │
│    │            ├─────────┼────────┤
│    │            │周：對            │                │
├──┼──────┼─────────┼────────┤
│二  │96年6 月24日│許：喂，你到了嗎？│                │
│    │13時11分13秒├─────────┼────────┤
│    │            │                  │到了。          │
│    │            ├─────────┼────────┤
│    │            │許：那你上來拿好嗎│                │
│    │            │    ？            │                │
│    │            ├─────────┼────────┤
│    │            │                  │他媽媽不在家嗎？│
│    │            ├─────────┼────────┤
│    │            │許：不在，不過在隔│                │
│    │            │    壁而已，不方便│                │
│    │            │    送。          │                │
│    │            ├─────────┼────────┤
│    │            │                  │好，我上去。    │
├──┼──────┼─────────┼────────┤
│三  │96年6 月24日│                  │喂，小嵐，你們阿│
│    │22時01分45秒│                  │去（阿旭）呢？  │
│    │            ├─────────┼────────┤
│    │            │許：你稍等一下    │                │
│    │            │周：喂            │                │
│    │            ├─────────┼────────┤
│    │            │                  │阿去（阿旭），我│
│    │            │                  │現在要拿錢過去給│
│    │            │                  │你，可以拜託一下│
│    │            │                  │嗎？等一下拿一泡│
│    │            │                  │東西給我，因為中│
│    │            │                  │午我跟你們拿的東│
│    │            │                  │西，我放在燈泡裡│
│    │            │                  │面，不小心弄破了│
│    │            │                  │，全部掉到地上。│
│    │            ├─────────┼────────┤
│    │            │周：這樣，好，你過│                │
│    │            │    來。          │                │
└──┴──────┴─────────┴────────┘
附表三：被告甲○○（使用電話：0000000000）與被告丙○○（
使用電話：0000000000）之通聯談話內容
┌──┬──────┬────────┬────────┐
│編號│時間        │被告甲○○      │被告丙○○      │
├──┼──────┼────────┼────────┤
│一  │96年6 月11日│                │喂。            │
│    │16時46分20秒├────────┼────────┤
│    │            │我跟你講，你現在│                │
│    │            │秤一個0.3 的起來│                │
│    │            │，小李要過去拿。│                │
│    │            ├────────┼────────┤
│    │            │                │要拿錢嗎？      │
│    │            ├────────┼────────┤
│    │            │拿1000元。      │                │
│    │            ├────────┼────────┤
│    │            │                │好。            │
└──┴──────┴────────┴────────┘
附錄本案有罪部分之論罪科刑法條之依據：
毒品危害防制條例第4條第2項
製造、運輸、販賣第二級毒品者，處無期徒刑或7 年以上有期徒
刑，得併科新臺幣7 百萬元以下罰金。
藥事法第83條第1項
明知為偽藥或禁藥，而販賣、供應、調劑、運送、寄藏、牙保、
轉讓或意圖販賣而陳列者，處7 年以下有期徒刑，得併科新臺幣
5 百萬元以下罰金。


司法院資訊處製作；財團法人民間司法改革基金會備份。
